【裁判字號】    90,交訴,149
【裁判日期】    900816
【裁判案由】    過失致死
【裁判全文】
臺灣彰化地方法院刑事判決                          九十年度交訴字第一四九號
    公  訴  人  臺灣彰化地方法院檢察署檢察官
    被      告  乙○○
右列被告因過失致死案件，經檢察官提起公訴 (九十年度偵字第二四九八號)，本院
判決如左：
    主  文
乙○○從事業務之人，因業務上之過失致人於死，處有期徒刑捌月。緩刑年。
    事  實
一、乙○○係瑞諾烤漆廠之司機，為從事駕駛業務之人，民國八十八年七月二十日十
    四時十分許，駕駛車牌號碼ＳＨ─七二六三號自小貨車載運貨物，沿狹路彰化縣
    埔心鄉○○村○○路，由南往北方向行駛，其應注意汽車行經狹路，應減速慢行
    ，作隨時停車之準備，及車輛載運貨物時，必須穩妥及物品須捆紮牢固、堆放平
    穩，而依當時情形又無不能注意之情事，竟疏於注意，於行經彰化縣埔心鄉○○
    村○○路○段二二Ｏ號以北一百五十公尺處時，非但未減速慢行，作隨時停車之
    準備，且因超越前車不當，致與對向車道黃順諉所騎乘車牌號碼為ＫＩＺ─六二
    七號機車發生碰撞，使前揭之自小貨車上之物品因而掉落，適陳志豪正騎乘車牌
    號碼為ＫＸＯ─四八六號機車沿上開路段由北往南行駛，於行經該處，並為乙○
    ○上開所駕駛之自小貨車上之掉落物所絆倒，導致陳志豪人車倒地，受有顱內出
    血，經送醫救治，延至八十八年七月二十八日上午三時五十分許，於彰化縣大村
    鄉○○里○○路一七五號之一六處，不治死亡。乙○○於犯罪未發覺前主動向至
    現場處理車禍之警員，陳明係肇事司機自首並接受裁判。
二、案經乙○○自首及被害人之毌李漳訴由彰化縣警察局溪湖分局移送由台灣彰化地
    方法院檢察署檢察官偵查起訴。
    理  由
一、訊據被告乙○○對其於右揭時、地駕駛前開小貨車，與對向車道黃順諉所騎乘車
    牌號碼為ＫＩＺ─六二七號機車發生碰撞，使前揭之自小貨車上之物品因而掉落
    ，適被害人陳志豪正騎乘車牌號碼為ＫＸＯ─四八六號機車沿上開路段由北往南
    行駛，於行經該處，並為掉落物所絆倒，被害人陳志豪並因之受傷死亡等事實，
    均供承不諱，核告訴人甲○○所訴情節大致相符，且有道路交通事故調查報告表
    乙紙及照片十二幀等在卷可資佐證，且被害人陳志豪係因本件車禍致受有顱內出
    血而死亡等情，業經台灣彰化地方法院檢察署檢察官督同檢驗員相驗明確，有相
    驗屍體證明書、驗斷書及勘驗筆錄等在卷可憑，是被害人陳志豪之死亡，係由被
    告之行為所致，其間有相當因果關係，已極為明確。
二、按「行車速，依標誌之規定，無標誌者，應依左列規定：：：四、行經：：狹路
    ：：：時，均應減速慢行，作隨時停車之準備」，道路交通安全規則第九十三條
    第一項第四款定有明文，並為駕駛人之被告所應注意。本件肇事路段為鄉間無標
    線之狹路，有前開道路交通事故調查報告表可憑，被告駕駛上載貨物之自小貨行
    經該處，非但未減速慢行，作隨時停車之準備，且因超越前車不當，致與對向車
    道黃順諉所騎乘車牌號碼為ＫＩＺ─六二七號機車發生碰撞，使前揭之自小貨車
    上之物品因而掉落，適被害人陳志豪正騎乘車牌號碼為ＫＸＯ─四八六號機車沿
    上開路段由北往南行駛，於行經該處，為掉落物所絆倒，致生本件車禍肇事，被
    告之駕駛行為，有過失甚明，況本件車禍經送往臺灣省彰化區車輛行車事故鑑定
    委員會鑑定，亦同見解認「乙○○駕駛自小貨車在對面有來車交會時進入路左超
    車迎撞對向來車，始造成車上掉落物絆倒對向繼至之來車，陳志豪駕駛重機車靠
    右側行駛，從旁駛越時被對向來車掉落物絆倒而滑出路面摔落路外。乙○○駕駛
    自小貨車超車不當，為肇事原因，陳志豪駕駛重機車已經靠右，無肇事因素」，
    此有上開鑑定委員會鑑定書函在卷可稽。從而，事證明確，被告之過失犯行已堪
    認定。
三、被告自承係瑞諾烤漆廠之司機，故其係從事駕車業務之人，核其所為，係犯刑法
    第二百七十六條第二項之業務上過失致人於死罪。公訴人僅論同條第一項之過失
    致人於死罪，起訴法條。容有未洽，應予變更，附此說明。被告於犯罪未發覺前
    主動向至現場處理車禍之警員，陳明係肇事司機而接受偵訊等情，業據證人即至
    現場處理之警員蔡明福到庭結證屬實，為對未發覺之罪自首而受裁判，應依刑法
    第六十二條前段之規定，減輕其刑。爰審酌被告過失程度之輕重、對被害人所造
    成危害、被告肇事後態度，及肇事後業已對被害人家屬為民事賠償（有調解書可
    按）及其他等一切情狀，量處如主文所示之刑，用示懲儆。查被告前未曾受有期
    徒刑以上刑之宣告，此有臺灣彰化地方法院檢察署刑案資料查註紀錄表一紙在卷
    可稽，其經此教訓，應知警惕而無再犯之虞，所宣告之刑，認以暫不執行為適當
 ，併予宣告緩刑三年，以勵自新。
據上論斷，應依刑事訴訟法第二百九十九條第一項前段、第三百條，刑法第二百七十
六條第二項、第六十二條前段、第七十四條第一款，罰金罰鍰提高標準條例第一條前
段，判決如主文。
本件經檢察官洪紹文到庭執行職務。
中      華      民      國      九十    年       八     月      十六    日
                                      臺灣彰化地方法院交通法庭
                                          法      官  洪  志  賢
右正本證明與原本無異。
如不服本判決，應於判決送達後十日內，向本院提出上訴狀（須附繕本）。
告訴人或被害人對於判決如有不服具備理由請求檢察官上訴者，其上訴期間之計算係
以檢察官收受判決正本之日期為準。
                                          法院書記官  洪  年  慶
中      華      民      國      九十    年       八     月     二十三   日
刑法第二百七十六條
因過失致人於死者，處二年以下有期徒刑、拘役或二千元以下罰金。
從事業務之人，因業務上之過失犯前項之罪者，處五年以下有期徒刑或拘役，得併科
三千元以下罰金。


司法院資訊處製作；財團法人民間司法改革基金會備份。
